【裁判字號】    98,台上,202
【裁判日期】    980115
【裁判案由】    違反毒品危害防制條例
【裁判全文】
最高法院刑事判決              九十八年度台上字第二０二號
上  訴  人  甲○○
上列上訴人因違反毒品危害防制條例案件，不服台灣高等法院中
華民國九十七年十月三十一日第二審判決（九十七年度上訴字第
四七七六號，起訴案號：台灣基隆地方法院檢察署九十七年度毒
偵字第一四六九號），提起上訴，本院判決如下：
    主  文
上訴駁回。
    理  由
按不服地方法院之第一審判決而上訴者，應向管轄第二審之高等
法院為之。第二審上訴書狀應敘述具體理由，第二審法院認為上
訴書狀未敘述理由者，應以判決駁回之。刑事訴訟法第三百六十
一條第一項、第二項、第三百六十七條前段分別定有明文。所謂
不服第一審判決之具體理由，必係依據卷內既有訴訟資料或提出
新事證，指摘或表明第一審判決有何採證認事用法或量刑等足以
影響判決本旨之不當或違法，而構成應予撤銷之具體事由，始克
當之；倘僅泛言原判決認定事實錯誤、違背法令、量刑失入，而
未依上揭意旨指出具體事由，或形式上雖已指出具體事由，該事
由縱使屬實，亦不足以認為原判決有何不當或違法者，皆難謂係
具體理由，俾與第二審上訴制度旨在請求第二審法院撤銷、變更
第一審不當或違法之判決，以實現個案救濟之立法目的相契合。
本件原判決以上訴人甲○○因施用第一級毒品案件，提起第二審
上訴，其上訴書狀僅稱：父母年邁多病，三子求學中，胥賴其照
顧扶養，因一時失慮而觸法，深知悔悟，如入監服刑，家中生活
將頓失依靠，今已知警惕，無再犯之虞，請求酌量減輕其刑，並
諭知易科罰金云云，雖形式上已提出上訴理由，惟並未具體敘述
第一審判決有何違法或不當情形，即與未敘述具體理由無異，因
認其第二審上訴為不合法，不待其到庭陳述，並不經言詞辯論，
逕依刑事訴訟法第三百六十七條前段、第三百七十二條，駁回其
在第二審之上訴，核無不合。而原判決既屬刑事訴訟法第三百六
十七條之判決，依同法第三百七十二條規定不經言詞辯論而為之
，即無所謂應於審判期日調查之證據未予調查之違法可言。上訴
意旨，對於原判決究竟如何違背法令，並未依據卷內資料為具體
之指摘，仍執前詞，再事爭辯，並對事實審量刑之職權行使，任
意指摘，難謂已符合首揭法定上訴要件，其上訴違背法律上之程
式，應予駁回。
據上論結，應依刑事訴訟法第三百九十五條前段，判決如主文。
中    華    民    國  九十八  年    一    月   十五   日
                      最高法院刑事第十一庭
                          審判長法官  花  滿  堂
                                法官  黃  正  興
                                法官  陳  東  誥
                                法官  林  錦  芳
                                法官  洪  昌  宏
      本件正本證明與原本無異
                                      書  記  官
中    華    民    國  九十八  年    一    月   十七   日
                                                      Ｑ


司法院資訊處製作；財團法人民間司法改革基金會備份。
